【裁判字號】    98,交聲,156
【裁判日期】    980527
【裁判案由】    聲明異議
【裁判全文】
臺灣臺南地方法院交通事件裁定         98年度交聲字第156號
移送機關    交通部公路總局嘉義區監理所臺南監理站
異議人即
受處分人    甲○○
上列受處分人因違反道路交通管理處罰條例案件，對於交通部公
路總局嘉義區監理所臺南監理站民國 98年1月10日所為之裁決處
分（處分案號：嘉監南字第裁74-S00000000號），聲明異議，本
院裁定如下：
    主  文
異議駁回。
    理  由
一、原處分意旨略以：異議人即受處分人甲○○（下稱異議人）
    所有之車牌號碼４７９３－ＪＥ號自用一般小客車，於民國
    九十七年十二月二十八日十二時三十二分許，經人駕駛行經
    臺南市○○路１６１號前，因已領有汽車號牌未懸掛（前號
    牌），仍行駛於道路之違規行為，經臺南市警察局員警當場
    攔停製單舉發，嗣經移送機關即交通部公路總局嘉義區監理
    所臺南監理站認其違規事證明確，依照道路交通管理處罰條
    例第十二條第一項第七款、第二項，及違反道路交通管理事
    件統一裁罰基準表之規定，裁處異議人罰鍰新臺幣（下同）
    五千四百元，並吊銷牌照等語。
二、本件異議意旨略以：本件駕駛人林麗惠於違規當日早上八點
    將上開車輛停放於頂美公園旁，於十二點離開時發現前面車
    牌遭停放機車無意刮落於地面，因螺絲孔太鬆和螺絲歪斜無
    法上緊，僅能簡易固定，惟於行經臨安路轉民族路，因該路
    段施工、路面顛簸，致車牌脫落，故將車牌置於車內，並欲
    於返家途中再修理，未料途中無修車廠，且適逢星期日，非
    故意不懸掛牌照。又上開車輛車體老舊，前號牌前不久曾經
    掉落過，多年前亦曾經掉落過而重新申請，之前修車廠老闆
    亦曾說螺絲孔太大，無法將號牌上緊。為此聲明異議等語。
三、按汽車已領有號牌而未懸掛或不依指定位置懸掛者，處汽車
    所有人三千六百元以上一萬零八百元以下罰鍰，並禁止其行
    駛；前項第五款至第七款之牌照吊銷之。道路交通管理處罰
    條例第十二條第一項第七款及第二項定有明文。
四、經查：
(一)、異議人所有之車牌號碼４７９３－ＪＥ號自用一般小客車，
    於九十七年十二月二十八日十二時三十二分許，經林麗惠駕
    駛行經臺南市○○路１６１號前，因已領有汽車號牌未懸掛
    （前號牌），仍行駛於道路之違規行為，經臺南市警察局員
    警當場攔停製單舉發等情，有臺南市警察局九十七年十二月
    二十八日南市警交字第Ｓ00000000號舉發違反道路
    交通管理事件通知單及交通部公路總局嘉義區監理所臺南監
    理站嘉監南字第裁７４－Ｓ0000000號違反道路交通
    管理事件裁決書各一紙在卷可稽，且為異議人所不爭執。是
    異議人所有之車牌號碼４７９３－ＪＥ號自用一般小客車，
    於前揭時、地確有已領有號牌未懸掛，而仍行駛於道路之違
    規事實，堪予認定。
(二)、異議人固辯稱：前號牌遭停放機車刮落，因螺絲孔太鬆和螺
    絲歪斜無法上緊，並於行經臨安路轉民族路，因該路段施工
    、路面顛簸，致號牌脫落，故將號牌置於車內，欲於返家途
    中再修理，未料途中無修車廠，且適逢星期日，非故意不懸
    掛號牌云云。然按汽車號牌懸掛位置，除原設有固定位置外
    ，汽車號牌每車二面，應正面懸掛於車輛前後端之明顯適當
    位置並固定，乃道路交通安全規則第十一條第一項第一款所
    明定，衡其規範目的，乃在利於辨識車籍、特定車輛，對交
    通秩序之維護及確保道路安全，具有事後規制、追究之作用
    ，是以，汽車全未懸掛號牌或僅懸掛一面，均足以造成車輛
    行駛於道路發生事故或其他違規行為時，交通稽查或刑事偵
    查之事後追究、管理機制無法發揮之危險，異議人既係考領
    有駕駛執照之駕駛人，就上開道路交通安全規則之相關規定
    ，當應知之甚稔。
(三)、再者，異議人係上開違規車輛之所有人，對於保持汽車行駛
    之完備性，本應具注意義務，於車輛老舊、車輛前保險桿懸
    掛號牌位置之螺絲易於鬆脫等無法懸掛固定號牌之狀況，理
    應小心防範，並隨時注意修繕。而依異議人上開所辯，可知
    異議人已明知其所有上開車輛前號牌曾因無法固定而掉落過
    ，且於車輛進廠修理時，車廠老闆即曾告知螺絲孔太大，無
    法將號牌上緊，另依卷附異議人所提上開車輛前方照片二幀
    （詳本院卷第三頁），可知該車前保險桿懸掛固定號牌處，
    已無可懸掛固定號牌之螺絲及螺絲孔，且有大、小不一之圓
    孔，並插入鐵釘二根，益徵該車前保險桿懸掛固定號牌處，
    早已難以懸掛固定號牌，詎異議人猶不修繕以懸掛固定號牌
    ，仍容任林麗惠駕駛該車上路，致前號牌掉落，嗣於號牌掉
    落後又未立即修復，即逕行駕車行駛於道路上，難謂無違規
    之故意。
五、綜上所述，異議人所有之車牌號碼４７９３－ＪＥ號自用一
    般小客車於上揭時、地，因已領有汽車號牌未懸掛（前號牌
    ），仍行駛於道路之違規行為，洵堪認定。則移送機關依道
    路交通管理處罰條例第十二條第一項第七款、第二項，及違
    反道路交通管理事件統一裁罰基準表之相關內容之規定，裁
    處異議人罰鍰五千四百元，並吊銷牌照，核無違誤。本件異
    議無理由，應予駁回。
六、據上論斷，應依道路交通管理處罰條例第八十七條第二項，
    道路交通案件處理辦法第十九條，裁定如主文。
中    華    民    國    98    年     5    月    27    日
                        交通法庭法  官  陳金虎
以上正本證明與原本無異。
如不服本裁定應於送達後5日內向本院提出抗告狀（應附繕本）
。
                                書記官  蔡明峰
中    華    民    國    98    年    5     月    27    日


司法院資訊處製作；財團法人民間司法改革基金會備份。
